【裁判字號】    94,易,1092
【裁判日期】    950317
【裁判案由】    竊盜
【裁判全文】
臺灣臺南地方法院刑事判決              94年度易字第1092號
聲  請  人  臺灣臺南地方法院檢察署檢察官
被      告  甲○○
                    現另案於臺灣臺南監獄臺南分監執行中
上列被告因竊盜案件，經檢察官聲請簡易判決處刑（94年度偵字
第12575號），本院認為不宜，改依通常程序審理，判決如下：
    主  文
甲○○竊盜，累犯，處有期徒刑肆月，如易科罰金，以銀元參佰
元即新臺幣玖佰元折算壹日。
    事實及理由
一、甲○○前因酒醉不能安全駕駛動力交通工具之公共危險案件
    ，經本院以92年度新交簡字第277號判處有期徒刑3月確定，
    於民國93年2月16日執行完畢，猶不知悔改，竟意圖為自己
    不法之所有，於93年12月21日晚上7時許，在臺南市○○○
    路附近某處，徒手竊取乙○○所有之車牌號碼ＵＺＵ─605
    號機車，得手後供己騎用。嗣於93年12月26日下午2時14分
    許，經丙○○（另案經檢察官聲請簡易判決處刑）駕駛前開
    機車搭載甲○○，於臺南市○○路與五妃街交岔路口處為警
    查獲，並扣得前開機車（業經發還被害人）。
二、案經乙○○訴由臺南市警察局第六分局報請臺灣臺南地方法
    院檢察署檢察官偵查起訴。
    理  由
壹、程序方面：
    按被告以外之人於審判外之陳述，雖不符前四條之規定，而
    經當事人於審判程序同意作為證據，法院審酌該言詞陳述或
    書面陳述作成時之情況，認為適當者，亦得為證據。當事人
    、代理人或辯護人於法院調查證據時，知有第一百五十九條
    第一項不得為證據之情形，而未於言詞辯論終結前聲明異議
    者，視為有前項之同意，刑事訴訟法第一百五十九條之五定
    有明文。查被告對於證人洪健忠於警詢之證詞，並未爭執其
    證據能力，揆之上開規定，自得作為本件之證據，合先敘明
    。
貳、實體方面：
  一、上揭事實，有車輛車牌失竊查詢單、扣押書及贓物認領保
      管單各一紙在卷可資佐證，而告訴人乙○○亦於警詢中就
      機車失竊過程之指訴綦詳，核與被告甲○○於本院審理時
      之自白相符，綜上所述，被告之犯行應可認定，應依法論
      科。此外，起訴書以告訴人乙○○指訴之內容為憑，而認
      本案犯罪地點為臺南市○○路○段與小東路口，惟被告於
      本院審理時，一再供稱竊得機車之地點為臺南市○○○路
      附近某處，經本院反覆加以確認，被告仍堅稱是臺南市○
      ○○路附近某處，諒無違誤，本院因此認定失竊地點應為
      事實欄所載之處，併此敘明。
  二、核被告所為，係犯刑法第三百二十條第一項之竊盜罪。又
      被告如事實欄所述之科刑及執行紀錄，有卷附臺灣高等法
      院被告前案紀錄表可按，其受有期徒刑之執行完畢，五年
      以內再犯有期徒刑以上之罪，為累犯，依法加重其刑。爰
      審酌被告犯罪之動機、目的、手段、所生危害及犯罪後態
      度等一切情狀，量處如主文所示之刑，併諭知如易科罰金
      之折算標準，以資懲儆。
據上論斷，依刑事訴訟法第二百九十九條第一項前段、四百五十
二條，刑法第三百二十條第一項、第四十七條、第四十一條第一
項前段，罰金罰鍰提高標準條例第一條前段、第二項，現行法規
所定貨幣單位折算新臺幣條例第二條，判決如主文。
本案經檢察官蔡英俊聲請簡易判決處刑；檢察官丁○○到庭執行
職務。
中    華    民    國    95    年    3     月    17    日
                  刑事第八庭    審判長法  官  蘇義洲
                                      法  官  徐文瑞
                                      法  官  洪士傑
以上正本證明與原本無異。
如不服本判決，應於判決送達後10日內，向本院提出上訴狀（應
附繕本）。
                                      書記官  李佩珊
中    華    民    國    95    年    3     月    21    日
附錄法條：
中華民國刑法第320條
意圖為自己或第三人不法之所有，而竊取他人之動產者，為竊盜
罪，處 5 年以下有期徒刑、拘役或 500 元以下罰金。
意圖為自己或第三人不法之利益，而竊佔他人之不動產者，依前
項之規定
處斷。
前二項之未遂犯罰之。


司法院資訊處製作；財團法人民間司法改革基金會備份。
